【裁判字號】    98,簡上,551
【裁判日期】    980813
【裁判案由】    傷害等
【裁判全文】
臺灣高雄地方法院刑事判決             98年度簡上字第551號
上  訴  人
即  被  告  甲○○
            丙○○
上列上訴人等因傷害案件，不服本院高雄簡易庭於中華民國98年
4月27 日以97年度審簡字第6929號所為之第一審刑事簡易判決（
檢察官聲請簡易判決處刑案號：97年度調偵字第1090號），本院
管轄之第二審合議庭判決如下：
    主  文
上訴駁回。
甲○○、丙○○均緩刑貳年。
    事實及理由
一、按被告以外之人於審判外之言詞或書面陳述，除法律有規定
    者外，不得作為證據。又被告以外之人於審判外之陳述，雖
    不符刑事訴訟法第159 條之1 至第159 條之4 之規定，而經
    當事人於審判程序同意作為證據，法院審酌該言詞陳述或書
    面陳述作成時之情況，認為適當者，亦得為證據；當事人、
    代理人或辯護人於法院調查證據時，知有刑事訴訟法第159
    條第1 項不得為證據之情形，而未於言詞辯論終結前聲明異
    議者，視為有前項之同意，刑事訴訟法第159 條之1 、第15
    9 條之5 第1 項、第2 項分別定有明文。經查，本判決所引
    用之各項證據資料，其屬於被告以外之人於審判外之言詞、
    書面陳述者，業據審判長於調查證據程序中逐一提示並告以
    要旨，檢察官、被告均知該等證據為被告以外之人之審判外
    陳述，均表示對於證據能力沒有意見，同意作為本案證據，
    本院審酌上開證據與本案犯罪事實有關連性，且無不當取得
    之情形，認為以之作為本案證據均屬適當，依前揭規定，自
    均得採為認定事實之證據。
二、本案經本院審理結果，認原審判決認事用法及量刑均無不當
    ，應予維持，並引用原審判決書（含聲請簡易判決處刑書）
    記載之事實、證據及理由（如附件）。
三、上訴人即被告（下稱被告）甲○○、丙○○上訴意旨略以：
    伊等均坦承犯行，案發當日伊等確實有傷害告訴人乙○○○
    ，惟伊等均無前科，且業已共同賠償告訴人新臺幣（下同）
    4 萬5 千元而達成和解，請求撤銷原判決，另為緩刑之諭知
    等語。經查：
  (一)原審認被告所為，係犯刑法第277 條第1 項之傷害罪，並審
    酌被告2 人遇有家庭糾紛之解決，本應以理性、和平之手段
    與態度為之，反毆打告訴人成傷，所為實屬不該，且尚未與
    告訴人達成和解，賠償告訴人所受損害等一切情狀，分別量
    處被告甲○○拘役40日、被告丙○○拘役20日，並均諭知易
    科罰金之折算標準，核其認事用法均無違誤，量刑亦甚妥適
    ，被告上訴意旨未指摘原判決有何不當之處，其上訴為無理
    由，應予駁回。
  (二)被告2 人均未曾因故意犯罪受有期徒刑以上刑之宣告，有臺
    灣高等法院被告前案紀錄表在卷可按（見本院98年度簡上字
    第551 號〈下稱簡上卷〉第10、11頁），茲念被告2 人本次
    係因一時衝動而觸法，於本院審理中坦承犯行，且業已共同
    賠償告訴人乙○○○4 萬5 千元而達成和解，有和解書1份
    在卷可稽（見簡上卷第4 頁），告訴人並當庭表示願意原諒
    被告等語，檢察官亦表示被告已與告訴人和解，請求駁回被
    告上訴並諭知緩刑2 年等語（見簡上卷第30、31頁），堪認
    被告2 人應有悔悟之意，諒經此偵、審及刑之宣告程序，當
    知所警惕，本院審酌上情，認尚無逕對初犯且惡性非重之被
    告施以短期自由刑之必要，原審所宣告之刑以暫不執行為適
    當，爰依刑法第74條第1 項第1 款規定，宣告緩刑2 年，以
    啟自新；復斟酌被告所犯情節、與告訴人業已達成和解並賠
    償告訴人4 萬5 千元等情，認並無對前開所宣告之緩刑附加
    條件之必要，併此敘明。
據上論斷，應依刑事訴訟法第455 條之1 第1 項、第3 項、第
364 條、第373 條、第368 條，刑法第74條第1 項第1 款，判決
如主文。
本案經檢察官靳隆坤到庭執行職務。
中    華    民    國    98    年    8     月    13    日
                  刑事第十三庭  審判長法  官  簡志瑩
                                      法  官  呂明燕
                                      法  官  曾子珍
以上正本證明與原本無異。
不得上訴。
中    華    民    國    98    年    8     月    13    日
                                      書記官  王翌翔
附錄論罪法條：
中華民國刑法第277條
（普通傷害罪）
傷害人之身體或健康者，處 3 年以下有期徒刑、拘役或 1 千元
以下罰金。
犯前項之罪因而致人於死者，處無期徒刑或7 年以上有期徒刑；
致重傷者，處3 年以上10年以下有期徒刑。
附件：原審判決書及檢察官聲請簡易判決處刑書


司法院資訊處製作；財團法人民間司法改革基金會備份。
